臺灣板橋地方法院交通事件裁定　　　　　　　　　　九十一年度交聲字第二五號
　　原處分機關　臺北市交通事件裁決所
　　異　議　人　甲○○
右列異議人因違反道路交通管理處罰條例案件，對於臺北市交通事件裁決所於民國九
十年十二月六日所為之處分（原處分案號：北市裁三字第駕裁二二－ＡＢＸ０七０五
三九號），聲明異議，本院裁定如左：
    主  文
異議駁回。
    理  由
一、本件異議意旨略以：異議人即受處分人甲○○主張（１）舉發單位無人證、物證
    、事證、援引資料逕行開單告發，無法源依據；（２）據現場談話記錄表所示，
    伊已完成禮讓程序，當事人雙方、警察均簽名於其上，若以此研判資料開單，亦
    明顯有違筆錄，請求撤銷原處分云云。
二、按汽車駕駛人，爭道行駛支線道車不讓幹線道車先行，處新臺幣六百元以上一千
    八百元以下罰鍰，道路交通管理處罰條例第四十五條第九款定有明文。次按汽車
    駕駛人違反第四十五條規定者，除依原條款處罰鍰外，並予記違規點數一點，道
    路交通管理處罰條例第六十三條第一項第一款亦定有明文。
三、經查，本件受處分人即異議人甲○○於民國九十年十月十四日十六時十分許，駕
    駛七Ｆ－六九九八號自小客車，行經臺北市○○路五八八巷、五六六巷處時，因
    其行駛之北安路五八八巷係屬支線道車，而未禮讓行駛於北安路五六六巷幹線道
    之由林阿粉所駕駛之車號ＣＧ─五九五三號自小客車之違規事實，經臺北市政府
    警察局交通警察大隊中山分隊舉發，有臺北市政府警察局北市警交大字第ＡＢＸ
    ０七０五三九號舉發違反道路交通管理事件通知單影本乙紙附卷可稽。異議人雖
    具狀並到庭辯稱：當時伊到達路口時有看到路口設置停車標誌，伊確認無車後就
    啟動，因當地並無燈號，伊車過了路口時才發生車禍，伊認為是林阿粉車速過快
    才肇致本件車禍云云。經查，本件違規地點之臺北市○○路五八八巷、五六六巷
    口，係一未設有號誌、雙向單線、不對稱之交叉路口，異議人所行駛路線之北安
    路五八八巷係屬設有停車再開號誌之支線道車，另車禍之對造即相對人林阿粉所
    行駛之與五八八巷交會之北安路五六六巷道則係屬幹線道等情，業據證人即到場
    處理之警員姚富春於本院審理中到庭證述屬實，並有臺北市警察局中山分局交通
    分隊製作之事故現場圖乙份、現場照片四幀附卷可證，而本件車禍發生之經過，
    業據證人林阿粉（即本件車禍事故之相對人）於警訊中陳稱以：「（肇事時間、
    地點？）九十年十月十四日十六時十分，北安路五八八巷、五六六巷。（肇事前
    行進方向、車道及肇事經過情形？）我駕沿北安路五六六巷南向北行駛至肇事處
    ，當時我車往北行駛至路口時，一輛七Ｆ─六九九八自小客車沿北安路五八八巷
    ，突然東向西行駛至路口，我見狀，剎車不及，致前車頭與該車左前車輪撞及而
    肇事，（發現危害狀況時距離對方多遠？）撞到已來不及，（肇事當時行車速率
    多少？）約十公里／小時」，異議人則供稱：「（肇事時間、地點？）九十年十
    月十四日十六時十分，北安路五八八巷、五六六巷。（肇事前行進方向、車道及
    肇事經過情形？）我車沿北安路五八八巷東向西行駛至肇事處，當時我車往西至
    路口前，我有看見『停』字標誌，所以在停止線臨停，也注視左、右方是否有來
    車後，沒車，才起步往西行駛至路口時，左前輪葉子板被ＣＧ─五九五三號自小
    客車沿北安路五六六巷向北行駛之前車頭撞及而肇事。（發現危害狀況時距離對
    方多遠？）撞到已來不及。（肇事當時行車速率多少？）才起步．．（對本案有
    無補充意見？）因路口東南角有車號不詳自小客車違停，致我對左方有視線死角
    」等語（參見卷附之臺北市政府警察局中山分隊交通分隊九十年十月十四日交通
    事故談話紀錄表），二造對於本件車禍之發生均未坦承為肇事主因；又依附卷之
    道路交通事故調查報告表所附之事故現場圖，異議人行駛之路線係設有停車再開
    之支線道，為異議人所自承，則異議人之車輛於行駛至號誌之交岔路口時，其為
    支線道車輛，自應暫停禮讓幹線道先行，異議人雖辯稱：有看見『停』字標誌，
    所以在停止線臨停，也注視左、右方是否有來車，沒車後，才開車云云，然依二
    造於警訊中所自承之駕駛時速，異議人稱係剛起步等語，相對人林阿粉則稱：約
    十公里等語，衡諸常情，依二造所述近乎慢速之行駛速度，苟渠等均有遵循道路
    交通規則所科予之注意義務，則二車應可輕易發現對造車輛將行駛而至，而避免
    本件車禍之發生，何以二車猶會發生撞擊？質之異議人於警訊中亦供稱：因路口
    東南角有小客車違規停車，致使我對左方有視線死角等語，顯見異議人駕車行經
    肇事路口時，因路口之違規停放之車輛阻礙其視線，致使其未及注意幹道車輛，
    而仍進入路口甚明；再觀之上開現場圖所示，異議人之車輛已通過北安路五六六
    巷中心線，相對人之車輛則剛駛入路口，復以二車發生撞擊之撞擊點在於異議人
    之左前車輪、葉子板處，相對人林阿粉所駕駛之車輛則為車前保險桿處，此有現
    場車損照片附卷可證，足認本件撞擊乃相對人林阿粉之車輛撞至異議人所有之車
    輛，是相對人所行駛之路線雖為幹線道，惟異議人駕駛之車輛已先行駛入路口，
    相對人既為汽車駕駛人，自仍負有注意車前狀況之義務，訊據相對人林阿粉於警
    訊中亦供承：我發現時已來不及了等語，在在顯示相對人亦有疏未注意車前狀況
    之違失。另異議人向臺北市車輛行車事故鑑定委員會聲請，就本件車禍肇因予以
    鑑定，經該會鑑定結果，亦認本件事故之發生乃因異議人未確認幹線道無來車後
    再進入路口，其係支線道未讓幹道車先行為肇事主因，此有該會九十一年一月二
    十三日北鑑審字第九０六０三五八二００號鑑定意見書乙份附卷可證，是異議人
    之違規情事，應堪認定，至該會雖另認相對人於本件車禍事故中並無違規情形云
    云，惟依本件車禍發生之位置及二車之撞擊點，已足認相對人亦有疏未注意車前
    狀況之情形，已如前述，則該鑑定委員會認相對人並無違規云云，顯然有誤，雖
    此，縱然本件車禍之肇因相對人亦有疏失，惟仍無礙於異議人上開違規情事，原
    處分機關，因據上述規定，而為裁處，核屬適法允洽。則異議人辯以：本件車禍
    應為相對人車速過快所致云云，尚乏有據，從而本件異議為無理由，應予駁回。
據上論斷，應依道路交通案件處理辦法第十九條，裁定如主文。
中      華      民      國    九十一    年      五      月     十三     日
                                  臺灣板橋地方法院交通法庭
                                      法  官  徐   蘭   萍
右正本證明與原本無異。
如不服本裁定，應於送達後五日內，向本院提出抗告狀。
                                      書記官  莊   川   億
中      華      民      國    九十一    年      五      月     十三     日
